臺灣板橋地方法院刑事判決　　　　　　 95年度簡上字第686號
上　訴　人　丁○○
即　被　告
上列上訴人因傷害案件，不服本院九十五年度簡字第三八○二號
中華民國九十五年七月三十一日所為之第一審判決（聲請簡易判
決處刑案號：九十五年度偵字第九五四九號），提起上訴，本院
管轄第二審之合議庭判決如下：
    主  文
上訴駁回。
    事實及理由
一、本案經本院審理結果，認第一審以被告丁○○傷害人之身體
    罪，判處拘役五十五日，並諭知易科罰金之標準為銀元三百
    元折算一日，其認事用法及量刑均無不當，應予維持，並引
    用第一審判決書記載之事實、證據及理由（詳如附件）。
二、上訴意旨略以：在小客車上那一次，那時告訴人有喝酒或服
    藥，在快車道我們爭吵她要跳車，我是為了要拉門，所以頂
    住她的脖子不讓她跳車。篤行路的爭吵也是因為她在酒店上
    班，所以吵架，在篤行路是因為我們去看小孩，那時她要關
    車門，要壓到我的手，我有反抗行為導致她受傷，但我不認
    為那是毆打。我覺得一審判決太重等語。經查：
（一）告訴人丙○○於本院審理中證稱：（小客車上那次）那時
      候在等紅綠燈，我開車門要走，他也是抓我頭髮、打我後
      腦勺，打我幾下不記得了，是用拳頭。又稱：（篤行路那
      次）我們在他嬸嬸家發生爭執，我要離開，要搭計程車，
      他攔車、抓我頭髮，把我從計程車上拖出來，我一隻鞋子
      留在計程車上。然後他徒手毆打我頭部、臉部、後腦，都
      是在頸部以上，應該是用拳頭，不只用巴掌。打我幾下我
      不記得。我一隻鞋子在計程車上，我沒有鞋，所以就走回
      他嬸嬸家打電話給我媽媽，等我媽媽來接我，這期間我們
      又爭執，他又在他嬸嬸家出手打我（見本院九十五年十二
      月二十日審判筆錄）。告訴人對於遭被告傷害之經過及受
      傷之情形，證述明確，並無違常理之處。
（二）又證人即被告之嬸嬸乙○○於本院審理中證稱：當時我們
      四個人在打麻將，丁○○有說打麻將規則，丁○○講話有
      生氣，剛開始沒有打，後來就跑出去，有沒有打我不曉得
      ，回來之後，丙○○有摔丁○○的皮夾，丁○○衝過去，
      二個人扭在一起，後來我將他們拉開，丙○○就說他要叫
      警察過來，後來警察有來。（問：當天丁○○有無出手打
      丙○○？）二個人有打在一塊，我不曉得誰先打。另證人
      戊○○亦證稱：當天他們一起過來看他們的小孩，閒著無
      聊就在打麻將，丁○○就跟丙○○講麻將規則，丙○○當
      時就不是很開心，好像有摔一顆麻將出去，丁○○就說也
      不需要這樣，之後二個人就發生口角，後來二個人就衝出
      去，當時我有出去外面找，沒有找到，之後他們二個人就
      回來，我覺得沒事了，但是不知道為什麼又吵起來，我覺
      得大人吵架很吵，我就去照顧小孩，我看到時丙○○就在
      地上，我有過去問他有沒有怎樣，我有看到丙○○有丟皮
      夾（均見本院九十六年一月十一日審判筆錄）。由上開證
      人證述情節觀之，被告與告訴人確實於板橋市○○路○段
      一六一巷二四號二樓及樓下發生爭執，被告並出手毆打告
      訴人甚明。
（三）再到場處理之員警己○○、甲○○亦證稱確實接到通報在
      篤行路二段一六一巷有男女糾紛，聽雙方講述好像是在吵
      架、然後有動手等情。亦核與上開告訴人及證人乙○○、
      戊○○證述情節互核一致。
（四）末參以被告亦不否認與告訴人發生爭執一事，即使告訴人
      係在雙方拉扯中受傷，惟由上開證人之證述情節觀之，亦
      難認被告所為符合正當防衛之要件，被告傷害告訴人之事
      實堪以認定。
三、縱上所述，本件事證明確，被告所辯，並無足採，原審因而
    諭知被告丁○○連續傷害人之身體，判處拘役五十五日，並
    諭知易科罰金之標準為銀元三百元折算一日，其認事用法及
    量刑均無不當，本件上訴無理由，應予駁回。
據上論斷，依刑事訴訟法第四百五十五條之一第一項、第三項、
第三百六十八條、第三百七十三條，判決如主文。
本案經檢察官張瑞娟到庭執行職務
中　　華　　民　　國　　96　　年　　3 　　月　　 8　　日
　　　　　　　　　　刑事第七庭  審判長法　官　胡堅勤
                                      法  官  王瑜玲
                                      法  官  李君豪
以上正本證明與原本無異。
不得上訴。
　　　　　　　　　　　　　　　　      書記官　林文達
中　　華　　民　　國　　96　　年　　3 　　月　　8 　　日
附錄本案論罪科刑法條全文：
中華民國刑法第二百七十七條（普通傷害罪）
傷害人之身體或健康者，處三年以下有期徒刑、拘役或一千元以
下罰金。
犯前項之罪因而致人於死者，處無期徒刑或七年以上有期徒刑；
致重傷者，處三年以上年以下有期徒刑。
